【裁判字號】    98,交聲,20
【裁判日期】    980310
【裁判案由】    違反道路交通管理處罰條例
【裁判全文】
臺灣宜蘭地方法院交通事件裁定          98年度交聲字第20號
移送機關    交通部公路總局臺北區監理所宜蘭監理站
異  議  人  甲○○
即受處分人
上列異議人因違反道路交通管理處罰條例案件，對於交通部公路
總局臺北區監理所宜蘭監理站民國97年12月5日所為之處分（宜
監字第裁43-Q00000000號），聲明異議，本院裁定如下：
    主  文
異議駁回。
    理  由
一、移送機關處分意旨略以：異議人即受處分人甲○○於民國97
    年8月22日凌晨3時20分許，駕駛車牌號碼RAU-998號輕型機
    車在宜蘭縣宜蘭市○○○路60巷7號前，為警查獲酒後駕駛
    機車，經實施呼氣中酒精濃度測試，測得其呼氣中酒精濃度
    達每公升0.35毫克，為宜蘭縣政府警察局宜蘭分局員警製單
    舉發，交通部公路總局臺北區監理所宜蘭監理站爰依道路交
    通管理處罰條例第35條第1項第1款、第24條第1項第2款裁處
    新台幣（下同）22,500元之罰鍰，及吊扣駕駛執照12個月，
    並施以道路交通安全講習。
二、異議意旨略以：異議人因工作受傷老闆卻不賠償醫藥費，當
    天心情不好去前女友住處即宜蘭市○○○路60巷7號，發現
    有不明人士在該處，疑有不良企圖，伊乃與對方扭打，後來
    對方逃跑，屋主出來看見伊正要離去而記下伊的機車號碼報
    案，伊才發現屋主已非伊的前女友，後來警察到場問發生什
    麼事，伊向警察說事情經過，並要告不明人士傷害，警察說
    要做筆錄而載伊到宜蘭分局，後來其他交通警察要伊先做酒
    測，伊是見義勇為，法律之前人人平等，卻落得如此下場，
    伊不服乃提出抗告等語。
三、按「汽車駕駛人，駕駛汽車經測試檢定有下列情形之一者，
    處新臺幣15,000元以上60,000元以下罰鍰，並當場移置保管
    該汽車及吊扣其駕駛執照1年；因而肇事致人受傷者，並吊
    扣其駕駛執照2年；致人重傷或死亡者，吊銷其駕駛執照，
    並不得再考領：一、酒精濃度超過規定標準。」、「汽車駕
    駛人，有下列情形之一者，應接受道路交通安全講習：二、
    有第35條第1項規定之情形。」又「汽車駕駛人有下列情形
    之一者，不得駕車：二、飲用酒類或其他類似物後其吐氣所
    含酒精濃度超過每公升0.25毫克或血液中酒精濃度超過百分
    之0.05以上。」道路交通管理處罰條例第35條第1項第1款、
    第24條第1項第2款；道路交通安全規則第114條第2款分別定
    有明文。
四、查本件異議人坦承當天晚上曾有飲酒，惟否認飲酒後有駕車
    行為，並辯稱：當天伊去找前女友的半路上，在自強新路的
    便利商店買蔘茸酒，再走路到伊前女友家，伊喝完酒之後並
    沒有騎車，伊是在土地公廟喝酒云云。惟查關於本件舉發之
    過程，依乙○○○○於本院結證稱：當天伊與另1位警員吳
    基宏接獲110通報，說自強新路60巷7號有民眾糾紛，當時伊
    與吳警員到場，伊到場時異議人並不在現場，屋主黃清琳表
    示住家前有5、6雙鞋子遭不明人士拿走，後來異議人騎乘
    RAU-998號機車折返，異議人袋子裡面裝5、6雙鞋子，經屋
    主確認是他的鞋子沒錯，異議人認為是他老婆陳麗貞住在該
    戶，有不明人士在外徘徊，他與不明人士發生爭執，在伊與
    異議人講話中，伊聞到異議人身上有濃濃的酒精味，所以伊
    載異議人回警局做酒測，酒測值為0.35，超過標準值0.25等
    語（參見本院卷第14至15頁98年2月19日訊問筆錄）。是異
    議人所述異議事由顯與事實不符，而為卸責之詞，不足採信
    。參以異議人當日騎乘機車返回，而經警帶回警局實施酒精
    測試，測得其呼氣中酒精濃度達每公升0.35毫克，並有酒精
    測試單1紙在卷可佐，足認異議人於飲用酒類後騎乘機車無
    訛。從而，移送機關依道路交通管理處罰條例第35條第1項
    第1款及第24條第1項第2款規定裁處罰鍰22,500元、吊扣駕
    駛執照12個月，並施以道路交通安全講習核無不合。本件聲
    明異議為無理由，應予駁回。
五、據上論斷，應依道路交通案件處理辦法第19條，裁定如主文
    。
中    華    民    國    98    年    3     月    10    日
                  交通法庭法  官  辜漢忠
以上正本證明與原本無異。
如不服本裁定，應於裁定送達後5日內，向本院提出抗告狀。（
應附繕本）
                          書記官  許麗汝
中    華    民    國    98    年    3     月    10    日


司法院資訊處製作；財團法人民間司法改革基金會備份。
